# 陈版主：房地产企业递延所得税问题案例

提问人：chenyiwei 时间：2011-12-21 19:55:43
回复 yymm23 的帖子
1 、 2011 年缴纳所得税（我理解在计算应纳税所得额时应已扣除了三项费用共计 200 万元，即三项费用不存在暂时性差异）：
借：所得税费用——当期所得税费用，贷：应交税费 100 万元 2 、 2011 年确认递延所得税资产： 借：递延所得税资产，贷：所得税费用——递延所得税费用 150 万元 （当期应纳税所得额 400 万元，加回期间费用 200 万元，得到当期由预收账款计算的应纳税所得额为 600 万元）
2012 年转回暂时性差异：（当年确认房地产销售利润 600 万元） 借：所得税费用——递延所得税费用 150 万元，贷：递延所得税资产 150 万元
需注意会计分录中科目的对应关系：应交税费不能直接对应于递延所得税资产／负债，应交税费只能对应于当期所得税费用或者权益项目；递延所得税资产和负债只能对应于递延所得税费用或者权益项目。

回答人：chenyiwei
回复 yymm23 的帖子
1 、 2011 年缴纳所得税（我理解在计算应纳税所得额时应已扣除了三项费用共计 200 万元，即三项费用不存在暂时性差异）：
借：所得税费用——当期所得税费用，贷：应交税费 100 万元 2 、 2011 年确认递延所得税资产： 借：递延所得税资产，贷：所得税费用——递延所得税费用 150 万元 （当期应纳税所得额 400 万元，加回期间费用 200 万元，得到当期由预收账款计算的应纳税所得额为 600 万元）
2012 年转回暂时性差异：（当年确认房地产销售利润 600 万元） 借：所得税费用——递延所得税费用 150 万元，贷：递延所得税资产 150 万元
需注意会计分录中科目的对应关系：应交税费不能直接对应于递延所得税资产／负债，应交税费只能对应于当期所得税费用或者权益项目；递延所得税资产和负债只能对应于递延所得税费用或者权益项目。

提问人：chfsj2003 时间：2011-12-24 22:04:41
三项费用形成的亏损一般可能做为递延所得税资产确认吧？

回答人：chenyiwei
按所得税准则规定的递延所得税资产确认的一般条件判断。